臺灣高等法院刑事判決
111年度侵上訴字第38號
上  訴  人  臺灣新北地方檢察署檢察官
被      告  AD000-A108191B (年藉、住居所資料詳卷)
指定辯護人  本院公設辯護人陳德仁  
上列上訴人因被告家暴妨害性自主案件，不服臺灣新北地方法院
109年度侵訴字第135號，中華民國110年11月30日第一審判決（
起訴案號：臺灣新北地方檢察署108年度偵字第25691、26661號
），提起上訴，本院判決如下：
    主  文
上訴駁回。
    理  由
壹、公訴意旨略以：
　　被告即代號AD000-A108191B號之成年男子（真實姓名年籍詳
    卷）明知其係被害人即代號AD000-A108191號（民國00年0月
    生，真實姓名年籍詳卷，下稱甲 ）與被害人即代號AD000-A
    108191A號（96年7月生，真實姓名年籍詳卷，下稱乙 ）之
    父，3人為家庭暴力防治法第3條第3款所定之家庭成員，竟
    分別為下列行為：
一、被告明知被害人甲 於102年9月間就讀國小3年級時起，至10
    5年2月間就讀國小5年級時止，係未滿14歲之女子，且係因
    親屬關係而受其監督、扶助、照護之人，竟為以下犯行：
（一）於被害人甲  102年9月間至103年2月間就讀國小3年級上
      學期時某假日上午9時許，在新北市永和區竹林路租屋處
      （地址詳卷）內與客廳相通之床上，見被害人甲 熟睡，
      遂基於乘機性交之犯意，將被害人甲 之上衣往上拉，並
      將被害人甲 所著之長褲及內褲褪至大腿處後，以手指插
      入被害人甲 之陰道內，並將陰莖之前端伸入被害人甲  
      之陰道，對被害人甲  為性交行為1次得逞，因認被告涉
      犯刑法第225條第1項之乘機性交罪嫌（下稱被訴事實一、
      ㈠）。
（二）於被害人甲 104年9月間至105年2月間就讀國小5年級寒假
      前之某日晚間，在新北市永和區樂華夜市附近租屋處之房
      間床上，基於利用權勢及對未滿14歲之女子為性交之犯意
      ，以棉被覆蓋其與被害人甲 之身體，於撫摸被害人甲  
      之腰部及下體後，以其手指插入被害人甲 之陰道內，再
      將被害人甲 所著之短褲及內褲拉下後，以其陰莖之前端
      伸入被害人甲 之陰道，對被害人甲 為性交行為1次得逞
      ，因認被告涉犯刑法第227條第1項之對於未滿14歲女子為
      性交行為罪嫌（下稱被訴事實一、㈡）。
二、被告明知被害人乙 於105年2月就讀國小3年級時起，至108
    年2月就讀國小6年級時止，係未滿14歲之男子，竟為下列犯
    行：
（一）於105年2月被害人乙 就讀國小3年級時起，至105年底此
      段期間內某日晚間7時許，在新北市永和區樂華夜市附近
      租屋處之房間床上，見被害人乙 熟睡，遂基於乘機性交
      之犯意，將被害人乙  褲子及內褲脫掉，再脫掉自己內褲
      ，以其生殖器前端插入被害人乙 之肛門內，對乙 為性交
      行為1次得逞，旋即遭進門的被害人甲 發現，因認被告涉
      犯刑法第225條第1項之乘機性交罪嫌（下稱被訴事實二、
      ㈠）。
（二）於107年2月間之被害人乙 就讀國小5年級時某日晚上起至
      108年2月間之被害人乙 就讀國小6年級時某日晚上止，被
      告基於強制猥褻之犯意，在新北市永和區住處（地址詳卷
      ）房間內，褪下自己所著之褲子，違反被害人乙 之意願
      ，以手伸進被害人乙 所著之褲子內搓揉被害人乙 之陰莖
      ，並褪下被害人乙 所著之褲子及內褲，經被害人乙  大
      聲喊叫，被告即以手摀住被害人乙 之嘴巴，復持續搓揉
      被害人乙 之陰莖，對被害人乙 為強制猥褻行為得逞共3
      次，因認被告涉犯刑法第224條之1之對於未滿14歲男子為
      強制猥褻罪嫌（下稱被訴事實二、㈡）。
貳、按犯罪事實應依證據認定之，無證據不得認定其犯罪事實；
    不能證明被告犯罪者，應諭知無罪之判決；刑事訴訟法第15
    4條第2項、第301條第1項分別定有明文。刑事訴訟法第161
    條第1項規定檢察官就被告犯罪事實，應負舉證責任，並指
    出證明之方法。對於其所訴之被告犯罪事實，應負提出證據
    及說服之實質舉證責任，倘所提出之證據，不足為被告有罪
    之積極證明，或其闡明之證明方法，無從說服法官以形成被
    告有罪之心證，基於無罪推定之原則，自應為被告無罪判決
    之諭知。而所謂認定犯罪事實之證據，係指足以認定被告確
    有犯罪行為之積極證據而言，如未發現相當證據，或證據不
    足以證明，自不能以推測或擬制之方法，以為裁判基礎（最
    高法院40年台上字第86號判例參照）。又按性侵害犯罪態樣
    複雜多端，且通常具有高度隱密性，若案發當時僅有被告與
    告訴人二人在場，事後常有各執一詞，而有難辨真偽之情形
    。事實審法院為發現真實，以維護被告之正當利益，對於告
    訴人指證是否可信，自應詳加調查，除應就卷內相關證據資
    料細心剖析勾稽，以究明告訴人之指訴是否合於情理以外，
    尤應調查其他相關佐證，以查明其指證是否確與事實相符。
    亦即告訴人之指證，仍須有補強證據以保障其憑信性，不能
    單憑告訴人片面之指證，遽對被告論罪科刑。而所謂補強證
    據，則指除該陳述本身之外，其他足以證明犯罪事實確具有
    相當程度真實性之證據而言，且該必要之補強證據，須與構
    成犯罪事實具有關聯性之證據，非僅增強告訴人指訴內容之
    憑信性（最高法院105年度台上字第1331號判決參照）。非
    謂告訴人（被害人）已踐行人證之調查程序，即得恝置其他
    補強證據不論，逕以其指證、陳述作為有罪判決之唯一證據
    ，合先敘明。
參、公訴意旨認被告涉犯上開罪嫌，主要係以被告於警詢及偵查
    之供述、證人即被害人甲 、乙 於警詢及偵查之證述、證人
    即被告長女代號AD000-A108191G（真實姓名年籍詳卷，下稱
    G女）於偵查之證述、新北市中和區、永和區之某國民小學
    （校名均詳卷）學生學籍紀錄表、衛生福利部八里療養院函
    送甲 、乙 早期鑑定報告書及被告偵訊筆錄及法務部調查局
    109年5月28日調科參字第10903196250號函暨檢附之拒絕測
    謊聲明書為其論據。
肆、訊據被告堅決否認有上開乘機性交、對未滿14歲女子為性交
    及對未滿14歲男子為強制猥褻之犯行，辯護人辯稱：（一）
    就被訴事實一、㈠部分，甲 之指述顯與事實不符，甲 稱其
    遭被告侵害之時間為國小三年級、地點為新北市永和區竹林
    路，然被告及證人G女均稱甲 國小三年級時，係居住於新北
    市中和區民治街，又甲 雖稱該次被性侵時，乙 假日去上課
    、G女出門買早餐，然此與證人G女證述不符，其指述顯有瑕
    疵，且卷內並無其他補強證據，應不得據此為不利被告之認
    定；（二）就被訴事實一、㈡部分，甲 指述當時性侵地點內
    部陳設及案發後證人G女有無將其拉下床部分，均與證人G女
    證述不符，且甲 疑具有說謊之人格特質，是其指述是否可
    採，應有疑義，且卷內並無其他補強證據，應不得據此為不
    利被告之認定；（三）就被訴事實二、㈠、㈡部分，該部分僅
    有乙 或甲 單一指述，而無其他補強證據，尚難作為認定被
    告有此部分罪刑之唯一證據；（四）早期鑑定報告書均係依
    據甲 、乙 單一陳述所製作，尚難僅以案發後其等曾發生惡
    夢、有逃避心態之創傷後壓力症候群，即逕認被告有為上開
    被訴事實；（五）依甲 所述，被告有以手指或鈍器放入其
    陰道內，然診斷書並無任何紀載關於撕裂傷之情形；另依健
    保署門診紀錄，可知被告於105年12月26日、106年1月2日確
    實有帶乙 至國泰醫院進行外科門診及住院，可證明被告係
    依醫囑認乙 年紀尚小，需脫掉褲子摸睪丸袋確認是否有腫
    脹，造成疝氣之狀況，故始有觸摸乙 之陰莖或睪丸袋等語
    。
伍、經查：
一、被告為G女（長女）、甲 （次女）及乙 （三姊弟各相差二
    歲）之父親，被告與前妻離婚後，由被告單獨扶養3名子女
    ，4人同居共同生活，曾分別居住在中和區民治街、永和區
    豫溪街、永和區竹林路及永和樂華夜市附近，為被告警詢、
    偵查及原審坦承不諱（見偵字卷第9至14、215至221 頁，原
    審卷第55至64頁），核與被害人甲 、乙 於警詢、偵查證述
    （見偵字卷第15至30、47至50、87至97、111至127 頁）、
    證人G女於偵查、原審證述（見偵字卷第185至195 頁，原審
    卷第89至101頁）大致相符，此部分應堪認定。
二、公訴意旨即被訴事實一、㈠部分，所舉證據尚難積極證明被
    告確有對甲 為乘機性交之行為：
（一）證人甲 雖於警詢、偵查指訴被告有於上揭時地，趁甲  
      熟睡時，以其手指插入甲 陰道內，並以其陰莖前端深入
      甲 之陰道，對甲 為性交等情，指述分別如下：
　　1.於警詢供稱：國小三年級上學期時，住在新北市永和區竹
      林路上，季節為夏天，當時是假日早上9時至10時，乙  
      去上課，姊姊去買早餐，伊在床上睡覺，被告把伊的褲子
      和內褲拉到大腿，被告有以手指放進伊的陰道，被告手指
      有動之後才拔出來，之後被告有把重要部位伸進去一點點
      ，被告「有」摸伊的胸部，後來姊姊回來了，被告就停止
      動作等語（見偵字卷第16至18頁）。
　　2.於偵查供稱：發生性侵的時間是晚上，當時都關燈，幾點
      想不起來，只有伊和被告在家，（後改稱）當時國小三年
      級上學期，當時穿短袖，伊記得那天有出太陽，乙 假日
      去上課，只有伊跟被告在房間裡，被告把伊的內褲脫下來
      ，把他的陰莖放入伊的下體一點點，伊當下有說「不要用
      」，剛好姊姊就進來，被告就停止，這一次被告「沒有」
      摸伊的胸部等語（見偵字卷第91至93頁）。
　　3.綜觀甲 歷次陳述，就過程中甲 是否表示拒絕？被告是否
      撫摸甲 胸部？案發時為上午或晚上？甲 先後陳述尚有不
      一，是甲 就其遭被告乘機性交所為指述之真實性，已非
      無疑，合先敘明。
（二）證人G女於偵查證稱：伊沒有看過被告親吻甲 嘴巴、胸部
      、下體或以其生殖器進入甲 性器官之行為（見偵字卷第1
      90、191頁），於原審證稱：甲 國小三年級時，被告、甲
       、乙 與伊同住在中和民治街，當時伊與乙 、甲  睡一
      間房，被告睡另一間房間，當時乙  為國小一年級，假日
      不需要上課，乙 平時也不會自己出門，如果出門也要跟
      著伊一起去，如果伊要出門買早餐的話，通常都會帶著乙
       及甲  一起去等語（見原審卷第89至92頁），可知證人G
      女並未見聞被告對甲 為性侵之過程，對於甲 前開指述其
      國小三年級居住地、乙 假日是否須上課及G女是否會單獨
      出門買早餐等節，均與證人G女不符。
（三）另依甲 之早期鑑定報告書，其鑑定結論固認定：甲 具有
      創傷後壓力症候群「再經驗症狀」、「逃避症狀」、「警
      覺度增加症狀」之特徵一節，有上開鑑定報告書在卷可佐
      （見偵字卷第162至166頁），然甲 鑑定結論具有創傷後
      壓力症候群，得否逕認與本案具有直接關連，尚乏證據以
      資佐證。又甲 固於鑑定時表示會擔心自己與被告單獨在
      家，如果G女或乙 也在時，才比較想回家，如想起或夢到
      本案發生事件會難以熟睡，如有畫面浮現會喚起不舒服感
      覺，對自己的影響是學校的男老師跟自己說話會不太理對
      方，或不會靠太近一節，有該鑑定報告書在卷可憑（見偵
      字卷第165、166頁），然甲 於上開所述均為其單方面之
      陳述，況甲 於鑑定過程中，亦自陳其成長過程為父母離
      異，被告不允許其與母親聯絡，因而減少與母親聯絡，且
      依其個性較會表達自己感受，不會完全服從被告，因而常
      與被告起爭執，而被告脾氣不佳，曾因自己犯錯而抓其頭
      髮往牆壁摔之情形（見偵字卷第163 頁）；另依卷附甲  
      小學之輔導紀錄，可知甲 曾有未經同意而拿取同學物品
      及在便利商店未經結帳即將商品帶離而經學校老師輔導，
      亦曾於學校向老師提及被告可能會被警察抓走，或稱被告
      一直沒有外出工作，沒有工作有時候會餓肚子；亦有向老
      師稱被告情緒不佳，容易生氣罵人，不願簽聯絡簿等情，
      然甲 未曾向學校老師反應被告有對其為不當觸碰或性侵
      之情形，有甲 之國小訪談紀錄及學生學籍紀錄表在卷可
      查（見偵卷不公開卷及原審證物袋內）；另依證人G女於
      偵查證稱：甲 曾帶乙 離家出走5次，有時候去同學家，
      有時候去便利商店，甲 比較喜歡自由，而被告管的比較
      嚴，甲  國中時在學校打架及抽菸，被告跟甲 聊一聊之
      後，很不高興，會叫甲 去罰跪，甲 也沒有去罰跪就離開
      了等語（見偵字卷第187頁），於原審證稱：甲 會偷被告
      的錢，之前甲 也曾離家出走，希望能跟媽媽住，之後是
      警察聯繫被告帶甲 回去，家中3個小孩，被告與甲 相處
      比較不好，甲 做錯事被告念她的時候，甲 都沒有在聽，
      當作耳邊風，被告對甲 的管教大部分是用唸的，偶爾甲 
       拿比較多錢的時候才會體罰等語（見原審卷第91、96、9
      7頁），可見甲 在生活上及相處上與被告有許多摩擦，從
      而甲 之成長過程，受父母離異之影響，生活上亦缺乏完
      整的家庭照護及支持，且常因被告管教及照顧方式，而與
      被告有所衝突，則甲 經鑑定有創傷後壓力症候群之特徵
      ，是否必然得指為被告曾為其乘機性交或對其為性交行為
      所導致，恐非無疑，是甲 鑑定時所為之陳述及上開鑑定
      報告書，難援為補強證據，而遽為不利於被告之認定。是
      卷內除甲 單一指述外，並無其他補強證據足認被告有此
      部分之犯行。
三、公訴意旨即被訴事實一、㈡部分，所舉證據尚難積極證明被
    告確有對甲 為未於未滿14歲女子為性交之行為：
（一）證人甲 雖於警詢、偵查指訴被告有於上揭時地，以棉被
      覆蓋其與甲 身體，撫摸甲 之腰部及下體後，以手指插入
      甲 之陰道內，再將甲 短褲及內褲拉下後，以其陰莖前端
      伸入甲 之陰道，對甲 為性交等情，指述分別如下：
　　1.於警詢供稱：伊國小五年級之前，當時被告租屋在樂華夜
      市附近，有2間房間，被告房間有冷氣，因此伊們都睡在
      被告房間，伊們4個不固定2個睡床上，2個睡地上，該次
      晚上，伊們在被告房間準備睡覺，姊姊跟乙 睡地上，伊
      和被告在床上，伊穿短袖短褲，被告只穿內褲，之後關燈
      睡覺，被告開始摸伊的腰部，往下摸到伊的下體，把手伸
      到伊的內褲裡，用手伸進伊的陰道，有把伊重要部位放進
      伊的陰道裡一點點，伊往旁邊移不要離被告那麼近，被告
      把伊拉回去，伊就直接離開到隔壁房間睡，當時床有高度
      ，姊姊跟乙 沒有看到，伊也沒有跟他們說等語（見偵字
      卷第18、19頁）。
　　2.於偵查供稱：當時伊小學五年級上學期，被告對其為上開
      行為時，伊有移開，G女把伊從床上拉下來，伊不知道G女
      有沒有看到，G女轉身就把伊拉下去，後來伊就去隔壁房
      間睡覺等語（見偵字卷93至95頁）。
　　3.綜觀甲 歷次陳述，就過程中G女有無將其從床上拉下來一
      節，先後陳述尚有不一，又關於甲 之陰部或其他部位並
      無明顯傷痕，有受理疑似性侵害事件驗傷診斷書在卷可佐
      （見偵字不公開卷第69至73頁），是被告有無對甲  為性
      交行為指述之真實性，已非無疑，合先敘明。
（二）證人G女於偵查證稱：伊不記得甲 於五年級時，某天夜裡
      ，被告與甲 睡在床上，伊有將甲 從床上拉下床的事情等
      語（見偵字卷第185 頁），於原審證稱：當時伊們住在樂
      華夜市附近，該租屋處有兩個房間，都有安裝冷氣，中間
      只有過一次，有叔叔來借住家裡，伊們才去睡被告房間，
      該次伊跟甲 睡地上，被告與乙 睡在床上，伊並沒有印象
      有甲 與被告睡在床上，伊將甲 拉下床的情形等語（見原
      審卷第91至95頁），核與甲 前開供稱於樂華夜市租屋處
      一家四口，兩兩睡在一起之情節不符，又證人G女亦無將
      甲 拉下床之印象，是證人G女之證述，亦無法作為甲 指
      述之補強證據。至於甲 之早期鑑定報告書雖認甲  有創
      傷後壓力症候群之特徵，然不足以據此逕為不利被告之認
      定，已如前述，是卷內除甲 單一指述外，並無其他補強
      證據足認被告有此部分之犯行。
四、公訴意旨即被訴事實二、㈠部分，所舉證據尚難積極證明被
    告確有對乙 為乘機性交之行為：
（一）證人甲 雖於警詢、偵查指述被告有於上揭時地，趁乙  
      熟睡，將乙 褲子及內褲脫掉，再脫掉自己內褲，將其生
      殖器前端插入乙 之肛門內，對乙 為乘機性交等情，證述
      分別如下：
　　1.於警詢供稱：乙 國小三年級的時候，當時乙 趴在被告身
      上睡覺，被告當時只有穿內褲，被告把弟弟的褲子、內褲
      脫掉，被告把自己的重要部位從內褲拿出來，塞到乙 的
      肛門內，乙 沒有醒來，可是乙 有「啊」一聲，伊看到有
      問被告你在幹嘛，被告就沒有動作，有把乙 的褲子拉好
      等語（見偵字卷第21、22頁）。
　　2.於偵查供稱：伊有看過被告對乙 性侵，伊不記得當時乙 
       幾年級，伊「不想說」當時看到之情形，伊看到被告沒
      有戴眼鏡閉著眼睛，但有做伊在警局所說的動作，乙 沒
      有醒來，伊「沒有」跟弟弟說過這件事等語（見偵查卷第
      96、97頁）。
（二）然乙 於偵查證稱：甲 於偵訊時稱伊趴在被告身上睡覺，
      被告把伊褲子跟內褲脫掉，被告用下體塞進伊肛門，伊有
      叫一聲「啊」等節，有這件事，（後改稱）但是也好像有
      點沒有印象，伊不太知道當時是睡著還是醒著，之後甲  
      也沒有跟伊講過這件事情，伊也不記得甲 說的這件事情
      是何時發生等語（見偵字卷第125至127頁），可知乙 雖
      於偵查曾表示有發生上開事件，但隨即表示沒有印象，又
      對於該次發生時間、地點及過程細節均無印象，自難以乙
       此部分指述，逕為被告不利之認定。是卷內除甲 證述外
      ，並無其他證據足認被告確有涉犯此部分對乙 為乘機性
      交之犯行，自難僅憑證人甲  之證述遽為此部分對被告不
      利之認定。
五、公訴意旨即被訴事實二、㈡部分，所舉證據尚難積極證明被
    告確有對乙 為未於未滿14歲女子為強制猥褻之行為：
（一）證人乙 雖於警詢、偵查指訴被告有於上揭時地，違反乙 
       意願，以手伸進乙 所著褲子內搓揉乙 之陰莖，並褪下
      乙 所著褲子及內褲，經乙 大聲喊叫，被告仍以手摀住乙
       嘴巴持續搓揉乙 陰莖，而對乙 為強制猥褻等情，指述
      分別如下：
　　1.於警詢供稱：伊國小五年級上學期到六年級上學期，被告
      曾摸伊下體3次，第一次是五年級上學期平日下課後晚間8
      到9點，吃完晚餐在被告房間睡覺，當時伊穿短袖短褲、
      被告只穿內褲，當時已關燈，伊睡在枕頭上，被告手伸進
      伊內褲中摸伊重要部位，伊用兩隻手將被告手拉出來，但
      拉不出來，被告對伊說「我生的，為什麼我不能摸」，伊
      有向被告說「不要摸我，我會不舒服」，之後被告自己把
      手拿開才結束，之後伊離開去姊姊房間，但沒有跟她們說
      發生什麼事；第二次是國小五年級下學期到六年級上學期
      平日下課後晚間8到9點，在被告房間，當時已關燈，伊睡
      在枕頭上，被告手伸進伊內褲中摸伊重要部位，伊用兩隻
      手將被告手拉出來，但拉不出來，伊有向被告說「不要摸
      我，我會不舒服」，但被告沒有停止，是被告手伸出來後
      才結束，伊去客廳看到二姊（即甲 ），就跟她說「爸爸
      對我做奇怪的事情」也跟她說了整個過程，甲 聽完沒有
      說任何話；第三次是國小六年級上學期平日下課後晚間8
      到9點，伊吃飽飯要去被告房間睡覺，當時已關燈，伊睡
      在枕頭上，被告手伸進伊內褲中摸伊重要部位，伊用兩隻
      手將被告手拉出來，沒有拉不出來，這次兩個人都沒有講
      話，結束後伊去姊姊房間只有大姊在，伊沒有跟她說任何
      事情等語（見偵字卷第25至27頁）。
　　2.於偵查供稱：第一次發生在晚上，在被告房間，當時是夏
      天，被告叫伊進去捶背或踩背，當時被告跟伊睡在床上，
      大姊（G女）跟二姊（甲 ）都在客廳玩手機，被告有對伊
      做如警詢時做的事情，有伸手進去內褲裡摸伊重要部位，
      被告並沒有說話，過程中伊有喊大姊的名字，被告叫伊閉
      嘴，伊有反抗，伊叫的很大聲，但是姊姊們都戴著耳機沒
      有聽到被告有摀住伊嘴巴，伊出去之後，姊姊們都在客廳
      ，但伊並沒有跟她們說；第二次也是晚上，被告、G女和
      伊在家，甲 住校，第二次情形與第一次差不多，被告有
      脫自己褲子，被告將手伸進伊內褲裡面摸，結束之後伊沒
      有跟G女說（後改稱應該說錯次，第二次有跟甲  說）；
      第三次的過程中，伊有大叫，被告摀住伊的嘴巴，但門外
      沒有人聽到等語（見偵字卷第75、113至123頁）。
　　3.綜觀乙 歷次陳述，就過程中被告與乙  間有無對話？乙 
       有無對外呼喊姊姊名字？被告有無摀住其嘴巴？第二次
      發生後乙 有無向甲 告知發生何事等節，先後陳述尚有不
      一，是被告有無對乙 為強制猥褻之行為指述之真實性，
      已非無疑，合先敘明。
（二）至證人G女固於原審證稱：伊曾經有看過被告摸乙 下體，
      在國小五、六年級時，當時是被告為了檢查乙 的疝氣而
      去摸，有摸蠻多次，當時是打鬧的方式進行等語（見原審
      卷第100至102頁），然其證述內容與乙 前開指述之時間
      、地點、情節及內容均不相同，自難認G女上開證述與乙 
      所述係同一事件，是G女證述尚不足作為補強乙 之指述。
      且於105年12月22、26日、106年1月2日，被告確實有帶乙
       至國泰醫院進行外科門診（疝氣手術）、住院等情，有
      衛生福利部中央健康保險署109年3月4日健保醫字第10900
      52955號函暨被害人AD000-A108191A於92年1月1日至108年
      12月31日就醫紀錄在卷可稽（見偵查卷第203至210頁），
      並經乙 於本院陳述屬實（見本院卷第69頁），則被告所
      辯其觸摸乙 下體係為檢查乙 疝氣及手術復原之情形，亦
      屬有據。
（三）另依乙 之早期鑑定報告書，其鑑定結論固認定：乙 具有
      創傷後壓力症候群「再經驗症狀」、「逃避症狀」及「警
      覺度增加症狀」之特徵一節，有上開鑑定報告書在卷可佐
      （見偵字卷第167至177頁），然乙 鑑定結論具有創傷後
      壓力症候群，得否逕認與本案具有直接關連，尚乏證據以
      資佐證。乙 固於鑑定時稱：會談中有自己好像又回到當
      時在房間裡的不舒服感覺，聽到相關新聞或事件時會不想
      再聽，近一年幾乎每晚會出現惡夢、被嚇醒後無法再入睡
      ，影響上課精神等情（見偵字卷第175頁），然乙 於上開
      所述均為其單方面之陳述，況乙 於鑑定過程中，亦自陳
      其成長過程父母親離異，被告警告其不能與母親聯絡，因
      此親子關係疏離，而被告對其多是打罵教育，只要做錯事
      或成績不好，都會遭被告打罵等語（見偵字卷第171 頁）
      ，可知乙 與被告相處關係並非和諧。另依卷附乙  小學
      之輔導紀錄，可知乙 常因生活習慣不佳，多次由老師請
      被告或乙 之姊姊指導，乙 亦常因在家玩線上遊戲到深夜
      ，而影響上課狀況之情形，經老師請被告加以約束乙  作
      息，乙 曾向老師表示被告上班很晚回家，聯絡簿無人可
      以簽，回家時家中沒有大人，要自己買便當，被告回來有
      時要求乙 幫忙按摩，按摩完才可以睡覺，然乙 未曾向學
      校老師反應被告有對其為不當觸碰或性侵之情形，有乙 
      之國小訪談紀錄及學生學籍紀錄表在卷可查（見偵卷不公
      開卷及原審證物袋內），可知乙 之成長過程，確有受到
      父母離異之影響，在生活上亦缺乏完整的家庭照護及支持
      ，且常因被告管教方式，對被告感到恐懼，是乙 雖經鑑
      定有創傷後壓力症候群之特徵，是否必然得指為被告曾對
      其為強制猥褻行為所導致，恐非無疑，是乙 鑑定時所為
      之陳述，仍難援為補強證據，而遽為不利於被告之認定。
      是卷內除乙 單一指述外，尚難認有其他補強證據足認被
      告有此部分之犯行。
六、至被告偵查原同意接受測謊，然其至法務部調查局後，即變
    更原決定而拒絕測謊等情，固有法務部調查局109年5月28日
    調科參字第10903196250號函暨檢附之拒絕測謊聲明書在卷
    可佐（見偵字不公開卷第239至241頁），惟依刑事訴訟法第
    95條規定被告有緘默權，基於不自證己罪原則，其既無供述
    義務，亦不負自證清白之責，不能因被告未能提出證據資料
    證明其無罪，而推認被告有罪。而被告本無接受測謊鑑定之
    義務，自亦不得因其拒絕受測而為不利被告之認定。是本案
    被告拒絕測謊，亦難執此作為對被告不利之認定，附此敘明
    。
七、綜上所述，甲 、乙 於警詢及偵查固指證被告有對甲 分別
    為乘機性交及對未滿14歲女子為性交行為、對乙 分別為乘
    機性交及對未滿14歲男子為強制猥褻之犯行，惟辜不論其所
    證存有前述瑕疵，其等指述亦無從與G女所證相互契合，則
    在欠缺補強證據以擔保其指證真實性之情形下，自難逕採為
    被告此部分論罪科刑之基礎。此外，復無其他積極證據可供
    參佐，本院因而無從形成被告犯上開乘機性交、對未滿14歲
    女子強制性交及對未滿14歲男子強制猥褻罪之確信，依據「
    罪證有疑，利於被告」之證據法則，應為被告有利之認定。
    本案此部分犯罪既屬不能證明，爰依法為無罪之諭知。
陸、原審審理結果，認無其他積極證據足資證明被告有檢察官所
    指前揭乘機性交、對未滿14歲女子為性交及對未滿14歲男子
    為強制猥褻等犯行，而為被告無罪之諭知，尚無不合。檢察
    官上訴意旨略稱：甲 、乙 分別於警詢及偵查證述甚詳，各
    互核一致，並無矛盾之處，且依甲 、乙 之早期鑑定報告書
    ，均足證甲 、乙 鑑定結論具有創傷後壓力症候群，顯與其
    等遭被告性侵害有關連，原審諭知被告無罪，其所為論斷，
    有違證據法則及論理法則，認事用法尚嫌未洽，請將原判決
    撤銷云云。惟此業據原審參酌上揭證據資料相互勾稽，於原
    判決理由欄內詳予論述，認被告無乘機性交、對未滿14歲女
    子為性交及對未滿14歲男子為強制猥褻等故意，經核尚無違
    背經驗法則及論理法則。本院衡酌公訴意旨認被告所涉前揭
    等犯行，除甲 、乙 單一指述之證據外，尚無其他積極之證
    據佐證，在經驗法則上仍不足以證明被告所涉前揭等犯行確
    為真實，且證人G女證述核與甲 、乙 之指述不符，容有合
    理懷疑，證人G女之證述並不足作為補強證據，業如前述，
    自不能反推認為被告不利之認定。原判決既已詳敘依憑之證
    據及認定之理由，經核並未悖於經驗及論理法則，本件起訴
    書所列證據及卷內訴訟資料，已經本院逐一論證，參互審酌
    ，仍無從獲得有罪之心證，尚難遽以前揭推測之詞，而為不
    利被告之認定，與證明犯罪所要求之嚴格證明程序，須達無
    合理懷疑之確信程度尚不相當。檢察官上訴意旨對原審依職
    權所為之證據取捨以及心證裁量為不同之評價，重為事實上
    之爭辯，並未提出補強證據，證明被告確有起訴之犯行，尚
    難認有理由，應予以駁回。
據上論斷，應依刑事訴訟法第368條，判決如主文。
本案經檢察官許鈺茹到庭執行職務。
中　　華　　民　　國　　111 　年　　3 　　月　　31　　日
                  刑事第十七庭  審判長法　官  鄭水銓
                                      法　官  黃雅芬
                                      法　官  沈君玲
以上正本證明與原本無異。
檢察官如不服本判決，應於收受送達後20日內向本院提出上訴書
狀，惟須受刑事妥速審判法第9條限制。其未敘述上訴之理由者
，並得於提起上訴後20日內向本院補提理由書(均須按他造當事
人之人數附繕本)「切勿逕送上級法院」。
刑事妥速審判法第9條：
除前條情形外，第二審法院維持第一審所為無罪判決，提起上訴
之理由，以下列事項為限：
一、判決所適用之法令牴觸憲法。
二、判決違背司法院解釋。
三、判決違背判例。
刑事訴訟法第 377 條至第 379 條、第 393 條第 1 款之規定，
於前項案件之審理，不適用之。

                                      書記官  曾彥碩
中　　華　　民　　國　　111 　年　　3 　　月　　31　　日